【裁判字號】    97,上訴,2837
【裁判日期】    971218
【裁判案由】    妨害自由等
【裁判全文】
臺灣高等法院臺中分院刑事判決        97年度上訴字第2837號
上  訴  人  臺灣臺中地方法院檢察署檢察官
被      告  丙○○
                      號3樓
被      告  乙○○
上列上訴人因被告等妨害自由等案件，不服臺灣臺中地方法院97
年度訴字第2897號中華民國97年10月2日第一審判決（起訴案號
：臺灣臺中地方法院檢察署96年度偵字第26910號），提起上訴
，本院判決如下：
    主      文
上訴駁回。
    事實及理由
一、本案經本院審理結果，認第一審判決認事用法及量刑均無不
    當（詳見後述），應予維持，並引用第一審判決書記載之事
    實、證據及理由（如附件）。
二、原審法院檢察署檢察官因告訴人具狀請求而提起上訴略謂：
    本件檢察官求刑2年，旨在考量被告惡性重大，僅因車禍糾
    紛即傷害告訴人，並毀損車輛，且剝奪告訴人行動自由，如
    不求處重刑難彰法紀，原審僅判處被告有期徒刑6月，其量
    刑過輕等語。惟查量刑輕重係屬事實審法院得依職權自由裁
    量之事項，苟已斟酌刑法第57條各款所列情狀而未逾越法定
    刑度，不得遽指為違法（最高法院72年度台上字第6696號、
    75年度台上字第7033號判例要旨參照）；且在同一犯罪事實
    與情節，如別無其他加重或減輕之原因，下級審量定之刑，
    亦無過重或失輕之不當情形，則上級審法院對下級審法院之
    職權行使，原則上應予尊重（最高法院85年度臺上字第2446
    號裁判意旨參照）。本件原審判決認定被告丙○○、乙○○
    犯行明確，已詳加敘明理由，並審酌被告等2人之素行、犯
    罪之方法、對被害人所生之損害及被告等2人犯罪後態度等
    一切情狀，量處被告丙○○有期徒刑4月（妨害自由部分）
    、3 月（毀損部分），並定其應執行刑為有期徒刑6月；又
    量處被告乙○○有期徒刑4月，暨均諭知易科罰金之折算標
    準；復詳加說明檢察官於原審審理時就被告2人所犯剝奪他
    人行動自由部分，雖分別具體求處有期徒刑2年，惟衡酌被
    告2人剝奪告訴人行動自由之時間尚屬短暫，且告訴人所受
    傷勢亦非嚴重，故認均量處上揭刑期已足資懲儆，其量刑堪
    稱妥適，尚無失輕之處，本件檢察官上訴意旨所指情節，業
    經原審審酌綦詳，依照上開說明，檢察官仍執同一事由加以
    指摘，為無理由，應予駁回。
據上論斷，應依刑事訴訟法第368條、第373條，判決如主文。
本案經檢察官甲○○庭執行職務。
中    華    民    國    97    年    12    月    18    日
            刑事第七庭    審判長法  官  林  榮  龍
                                法  官  張  惠  立
                                法  官  鄭  永  玉
以上正本證明與原本無異。
如不服本判決應於收受送達後十日內向本院提出上訴書狀，其未
敘述上訴理由者，並得於提起上訴後十日內向本院補提理由書（
均須按他造當事人之人數附繕本）「切勿逕送上級法院」。
                                書記官    瑞  芳
中    華    民    國    97    年    12    月    18    日


司法院資訊處製作；財團法人民間司法改革基金會備份。
